臺灣屏東地方法院刑事判決
110年度金訴字第107號
公  訴  人  臺灣屏東地方檢察署檢察官
被      告  張耀仁


上列被告因違反洗錢防制法等案件，經檢察官提起公訴（110年
度偵字第7554號、偵緝字第361號、第364號），本院判決如下：
    主  文
張耀仁犯如附表所示之罪，各處如附表所示之刑。應執行有期徒
刑壹年陸月，併科罰金新臺幣捌萬元，罰金如易服勞役，以新臺
幣壹仟元折算壹日。
    事  實
一、張耀仁明知一般人利用他人金融機構帳戶存、提款，常係為
    遂行財產犯罪之需要，而已預見提供金融機構帳戶資料任由
    他人使用，將可能遭他人利用作為財產犯罪之工具，如再代
    為提領其內款項，其所提領者極可能為詐欺犯罪所得，且將
    因此造成金流斷點而掩飾、隱匿此等犯罪所得之去向，竟猶
    不顧於此，基於縱其提供帳戶並提領之款項為詐欺犯罪所得
    ，提領此等款項即足掩飾、隱匿詐欺犯罪所得之去向，亦均
    不違背其本意之共同詐欺取財及洗錢之不確定故意，共同意
    圖為自己不法之所有，與真實姓名不詳、自稱「張智傑」之
    成年男子基於詐欺取財及洗錢之犯意聯絡，於民國109年8月
    18日前不久之某日，將其所申辦之中華郵政股份有限公司帳
    號00000000000000號帳戶（下稱本案帳戶）之帳號資料告知
    「張智傑」，嗣「張智傑」於附表所示時間，以附表所示詐
    術，使附表所示謝秀春、吳連宗、黃美華均陷於錯誤，而分
    別於附表所示時間，將附表所示款項匯入本案帳戶，張耀仁
    復依「張智傑」之指示，於附表所示時、地，提領如附表所
    示款項後，均交給「張智傑」，而以此方式掩飾或隱匿犯罪
    所得來源及去向。嗣經謝秀春等人發覺有異，報警處理，始
    悉上情。
二、案經謝秀春訴由桃園市政府警察局中壢分局報告臺灣桃園地
    方檢察署呈請臺灣高等檢察署檢察長令轉暨吳連宗訴由屏東
    縣政府警察局恆春分局報告及新北市政府警察局樹林分局報
    告臺灣屏東地方檢察署檢察官偵查起訴。
    理  由
一、證據能力部分
    本案據以認定被告犯罪之供述證據，公訴人及被告在本院審
    理時均未爭執其證據能力（見本院卷第202、223頁），復經
    本院審酌認為該等證據之作成無違法、不當或顯不可信之情
    況，而非供述證據部分亦非公務員違背法定程序所取得，依
    刑事訴訟法第158條之4反面解釋、第159條至第159條之5之
    規定，均有證據能力。
二、認定事實所憑證據及理由
　　訊據被告張耀仁固坦承有於上揭時、地，將本案帳戶資料提
    供給「張智傑」使用，及依「張智傑」指示自本案帳戶提領
    款項後再交予「張智傑」等情，惟否認有何詐欺、洗錢之犯
    行，辯稱：我當時在樹林那邊工作，認識1個朋友叫我幫他
    的忙，他說朋友借錢給他，他要開店，錢匯到我的戶頭，由
    我去領錢，我只是想說幫個忙，沒有想到事情這麼嚴重云云
    （見本院卷第200-201頁）。經查：
　㈠被告於109年8月18日前將自己申辦之本案帳戶資料提供給「
    張智傑」使用，又附表所示各被害人確有於如附表所示時間
    ，遭「張智傑」以如附表所示方式施用詐術，致渠等均陷於
    錯誤，而於如附表所示時間，分別將如附表所示金額之款項
    匯入本案帳戶，其後被告於附表所示時、地，提領如附表所
    示款項等事實，除據被告於本院審理時自承不諱（見本院卷
    第202-203頁）外，並有證人即告訴人謝秀春、吳連宗、證
    人即被害人黃美華於警詢之證述，且有109年8月18日被告於
    新北巿樹林區鎮前街郵局臨櫃提領贓款新台幣（下同）36萬
    元之影像截圖、109年8月18日、109年8月20日被告於鎮前街
    郵局ATM提領贓款影像截圖、本案帳戶之客戶歷史交易清單
    、告訴人吳連宗之新竹巿警察局第三分局南門派出所受理刑
    事案件報案三聯單、受理詐騙帳戶通報警示簡便格式表、金
    融機構聯防機制通報單、內政部警政署反詐騙諮詢專線紀錄
    表、被害人黃美華之內政部警政署反詐騙諮詢專線紀錄表、
    臺中巿政府警察局太平分局新平派出所受理詐騙帳戶通報警
    示簡便格式表、受理刑事案件報案三聯單、受理各類案件紀
    錄表、合作金庫商業銀行匯款申請書代收入傳票、與詐騙集
    團之通訊軟體對話紀錄截圖、告訴人謝秀春之楊梅高榮郵局
    帳戶存摺封面與內面交易明細、臺灣銀行匯款申請書回條聯
    及中華郵政股份有限公司109年8月31日儲字第1090218687號
    函暨所附本案帳戶基本資料、存簿與金融卡變更資料、歷史
    交易清單等件在卷可憑。準此，被告提供之本案帳戶，確已
    作為「張智傑」向附表所示被害人詐欺取財、提領贓款所用
    之工具，洵堪認定。
　㈡按在金融機構開立帳戶，請領存摺、金融卡使用，係針對個
    人身分之社會信用而予以資金流通之經濟活動，具有強烈之
    屬人性，金融機構帳戶，事關存戶個人財產權益保障，當存
    戶之存摺、印章，與金融卡及密碼結合，專屬性、私密性更
    加提高，除非本人或與本人具密切親誼關係者，難認有何理
    由可自由流通使用該帳戶之帳號，一般人自有應妥為保管，
    以防止他人無正當且合法理由使用之認識。縱有特殊情況偶
    有將帳戶之帳號交付他人之需，亦必深入瞭解其用途後再行
    提供以使用，恆係一般人日常生活經驗與事理。又金融帳戶
    為個人理財之工具，申請開立金融帳戶並無任何特殊之限制
    ，一般民眾皆可以存入最低開戶金額之方式申請開戶，且一
    個人可在不同之金融機構申請數個存款帳戶使用，並無任何
    困難，此乃眾所周知之事實。而依一般人之社會生活經驗，
    若見有非親非故之人不以自己名義申請開戶，反而以各種名
    目向不特定人收集金融機構帳戶供己使用，衡情當已可預見
    收集金融帳戶者，係將所收集之帳戶用於從事財產犯罪或其
    他不法行為。再者，將款項任意匯入他人帳戶內，即有可能
    遭該帳戶持有人提領一空之風險，故倘其來源合法、正當，
    實無將款項匯入他人帳戶，再委請該帳戶持有人代為提領後
    輾轉交付之必要，則依一般人之社會生活經驗，若遇刻意將
    款項匯入他人帳戶，再委託他人代為提領款項之情形，衡情
    亦可預見所匯入之款項當有可能係詐欺等不法犯罪之所得。
    況觀諸現今社會上，詐欺集團以收集而來之人頭帳戶，作為
    詐欺犯罪之轉帳帳戶，利用車手提領人頭帳戶內之款項，亦
    經報章媒體多所批露，並屢經政府及新聞為反詐騙之宣導，
    因此提供帳戶予非親非故之人，受讓人將持以從事財產犯罪
    ，且委由他人臨櫃或至自動付款設備代為提領金融機構帳戶
    款項者，實係藉此取得不法犯罪所得，均屬具通常智識經驗
    之人所能知悉或預見。準此，行為人縱係因友人間之情義相
    挺、抽取佣金、應徵工作或申辦貸款等動機而與對方聯繫接
    觸，但於提供帳戶給對方使用時，依其本身之智識能力、社
    會經驗、與對方互動之過程等情狀，如行為人對於其所提供
    之帳戶資料，已預見被用來作為詐欺取財等非法用途之可能
    性甚高，且所提領及轉交之款項極可能為詐欺者詐騙他人之
    犯罪所得，惟仍心存僥倖認為不會發生，猶將該等金融機構
    帳戶資料提供他人使用及代為提領並轉交來源不明之款項，
    可認其對於自己利益之考量遠高於他人財產法益是否因此受
    害，容任該等結果發生而不違背其本意，自仍具有詐欺取財
    及洗錢之不確定故意。　　
　㈢被告就其提供本案帳戶供他人匯入款項之原因，雖供稱：「
    張智傑」說朋友借錢給他，他要開店，叫我幫他的忙，「張
    智傑」當初都是用LINE跟我聯絡等語（見本院卷第200-201
    頁），惟被告就其所述以通訊軟體LINE與「張智傑」往來之
    紀錄，並未提出任何證據佐證，被告上開所述是否屬實，已
    難盡信。而縱採認被告上開說詞，然被告於本案行為時已年
    滿46歲，有其個人戶籍資料查詢結果1份在卷可佐（見本院
    卷第35頁），被告復供稱其學歷為高職畢業，有從事粗工之
    工作經驗等語（見偵緝卷第95-96、228頁），足認被告於本
    案行為時為中壯年，有相當之生活、工作經驗，並非智識程
    度低下或毫無社會、工作經驗之人，對於上情自難諉為不知
    ，被告應得認識其提供本案帳戶供他人匯款，係提供人頭帳
    戶之行為，且匯入本案帳戶之款項，亦可能涉及不法而與詐
    欺犯罪有關，況被告亦陳稱：我知道存簿不可任意提供他人
    使用，我知道作為人頭帳戶並提領贓款是違法的行為等語（
    見偵緝卷第105頁；警卷1第54頁反面），亦可知其對於個人
    帳戶保管使用應有相當之概念。而被告自陳：我在把帳號跟
    「張智傑」講之前，認識他約3、4個月，「張智傑」實際上
    叫什麼名字我不知道，我跟「張智傑」不是現實很好的朋友
    ，是在網咖認識的，我現在也不知道要怎麼找「張智傑」，
    「張智傑」有說要給我2,000元，但我沒有收等語（見本院
    卷第201頁），是依照被告所述，其與「張智傑」僅認識短
    短數月，對於「張智傑」之真實身分毫無所悉，被告與「張
    智傑」間並無任何信賴關係可言，何以「張智傑」需向被告
    借用金融帳戶使用，且還表示會支付報酬給被告，被告應可
    發現「張智傑」向其借用帳戶使用之動機極為可疑，然被告
    對於帳戶內大量進帳之金錢來源及「張智傑」何以不使用自
    己之金融帳戶之緣由皆不予究明，任意出借帳戶予「張智傑
    」使用，並協助提領款項，其就上開各節顯係違反常理，極
    可能涉及不法活動，主觀上自無不知之理，被告就「張智傑
    」所述是否屬實、匯入本案帳戶之款項來源是否合法，理應
    有所懷疑，而被告徒以「當初沒想那麼多」、「我只是想說
    幫個忙，沒有想到事情這麼嚴重」等語搪塞（見偵緝卷第98
    頁；本院卷第201頁），顯係臨訟卸責之詞，被告於本案行
    為時對於其所收受、提領之款項可能來自於不法所得乙情，
    當已有預見，卻猶執意提供帳戶及依指示領款，主觀上自已
    具備容任不法犯罪結果發生之不確定故意無疑。又卷內事證
    尚不足認定被告所為係出於詐欺取財及洗錢之直接故意，是
    公訴意旨此部分認定容有未洽，然僅涉及故意態樣之差別，
    無礙於被告本案犯行之認定，附此說明。
　㈣又衡以現今詐欺集團分工細膩、行事謹慎，被害人遭詐騙後
    匯入指定帳戶之款項在未經提領而實際由詐欺集團取得前，
    隨時處於遭帳戶所有人私自提領，或因掛失、報案致使帳戶
    凍結之風險，是詐欺集團原無可能指示被害人將款項任意匯
    入其等無法確切掌控之金融帳戶，且詐欺集團派遣至金融機
    構實際取款之人，乃係取得詐欺犯罪所得之重要關鍵，關乎
    整體犯罪計畫之成敗，倘詐欺集團隨意利用不知情之人前往
    提款，實難防免該人於提領時發覺可能遭利用從事違法情事
    ，為求自保而向檢警或銀行人員舉發，導致詐欺計畫功敗垂
    成，甚或因無犯意聯絡之取款人不受詐欺集團成員指揮而將
    所領得之款項據為己有，而無從獲取詐欺贓款，故詐欺集團
    斷無可能派遣對詐騙行為毫無所悉者擔任至金融機構實際提
    領款項之人。而查本案被告依「張智傑」指示所提領之款項
    總金額高達68萬元，且被告自承其係獨自前去提領款項（見
    本院卷第201頁），倘若被告與「張智傑」未具有一定程度
    之犯意聯絡，「張智傑」斷無任憑被告自行提領鉅額款項，
    徒增款項於傳遞過程中遺失或遭被告侵吞之風險，甚或是被
    告發覺異狀而隨時可能報警，使犯罪計畫功虧一簣，益足徵
    被告主觀上對於「張智傑」指示提領之款項，可能係詐欺取
    財犯行之不法犯罪所得乙情，應已有所預見，並就本案詐欺
    取財、洗錢之犯行扮演一定角色。
　㈤按洗錢防制法第2條第2款之掩飾、隱匿行為，目的在遮掩、
    粉飾、隱藏、切斷特定犯罪所得與特定犯罪間之關聯性，是
    此類洗錢行為須與欲掩飾、隱匿之特定犯罪所得間具有物理
    上接觸關係（事實接觸關係）。而提供金融帳戶提款卡及密
    碼供他人使用，其後被害人雖匯入款項，然此時之金流仍屬
    透明易查，在形式上無從合法化其所得來源，未造成金流斷
    點，尚不能達到掩飾或隱匿特定犯罪所得之來源、去向及所
    在之作用，須待款項遭提領後，始產生掩飾、隱匿之結果。
    故而，行為人提供金融帳戶提款卡及密碼，若無參與後續之
    提款行為，即非洗錢防制法第2條第2款所指洗錢行為，無從
    成立一般洗錢罪之直接正犯，反之，若已參與後續之提款行
    為，進而產生掩飾、隱匿之結果，即應成立一般洗錢罪之直
    接正犯。易言之，特定犯罪之正犯實行特定犯罪後，為掩飾
    、隱匿其犯罪所得財物之去向及所在，而令被害人將款項轉
    入其所持有、使用之他人金融帳戶，並由該特定犯罪正犯前
    往提領其犯罪所得款項得手，如能證明該帳戶內之款項係特
    定犯罪所得，因已被提領而造成金流斷點，該當掩飾、隱匿
    之要件，該特定犯罪正犯應成立一般洗錢罪之正犯。又刑法
    上之幫助犯，係指以幫助之意思，對於正犯資以助力，而未
    參與實施犯罪之行為者而言，如就構成犯罪事實之一部，已
    參與實施即屬共同正犯。上訴人就所提供金融帳戶與他人使
    用者，涉及加重詐欺及洗錢等不法犯罪，其主觀上有犯罪之
    故意，而被害人受騙後，也是依詐欺集團指示，將款項匯入
    上訴人提供之金融帳戶內，使詐欺集團對該款項有實質管領
    力，此提供帳戶之行為，係屬取得財物之詐欺構成要件行為
    ，上訴人依指示提領、層轉與詐欺集團，造成金流斷點，則
    屬隱匿之一般洗錢罪構成要件行為，上訴人上開所為，均屬
    加重詐欺取財罪以及一般洗錢罪之構成要件行為，自應負共
    同正犯之責，非僅止於幫助犯罪（最高法院111年度台上字
    第178號判決意旨參照）。查被告可預見其本案帳戶內之金
    錢均可能係被害人遭詐騙之款項，仍依「張智傑」指示提領
    後交予「張智傑」，業如前述，其觸犯刑法第339條第1項之
    詐欺取財罪，亦屬洗錢防制法第3條第2款所規定之特定犯罪
    。而本案詐欺集團就前開特定犯罪之所得，係透過被告提領
    款項後，再交予「張智傑」，業經認定如前，衡酌其目的無
    非在以透過轉交現金，製造多層次之資金斷點，使偵查機關
    除藉由提款監視器錄影畫面鎖定提款之車手外，難以向上溯
    源，並使「張智傑」得以掩飾不法金流移動，顯非單純犯罪
    後處分贓物之行為，而核屬掩飾、隱匿犯罪所得之本質、來
    源、去向之行為，自應構成洗錢防制法第2條第2款之洗錢行
    為。
　㈥綜上，本案事證明確，被告犯行堪以認定，應依法論科。
三、論罪科刑：　　
　㈠核被告如附表編號1-3所為，均係犯刑法第339條第1項之詐欺
    取財罪及洗錢防制法第14條第1項之一般洗錢罪。
　㈡被告與「張智傑」就上開犯行，有犯意聯絡及行為分擔，均
    應論以共同正犯。
　㈢被告於附表各編號1、3所示各自先後多次提領受騙款項之行
    為，顯係基於詐欺取財、洗錢之單一目的而為接續之數行為
    ，因侵害之法益同一，且各行為均係在密切接近之時間內實
    施完成，彼此獨立性極為薄弱，依一般社會健全觀念認難以
    強行分開，是在刑法評價上，應視為一詐欺取財、洗錢行為
    之接續施行，而各論以接續犯之包括一罪。又被告就如附表
    各編號所示犯行，均係以一行為同時觸犯詐欺取財罪及一般
    洗錢罪等2罪名，為想像競合犯，均應依刑法第55條規定，
    從較重之一般洗錢罪處斷。
　㈣被告所犯上揭一般洗錢罪3罪間，犯意各別，行為互殊，應予
    分論併罰。
　㈤本案不依刑法第47條累犯規定加重其刑：
　　查被告前因不能安全駕駛動力交通工具案件，經臺灣臺北地
    方法院以105年度交簡字第1937號判處有期徒刑3月，併科罰
    金2萬元確定，又因不能安全駕駛動力交通工具案件，經臺
    灣新北地方法院以105年度交簡字第4078號判處有期徒刑4月
    確定，嗣前揭2罪有期徒刑部分經臺灣新北地方法院以106年
    度聲字第1369號裁定定應執行有期徒刑6月確定，於106年7
    月16日執行完畢等情，有臺灣高等法院被告前案紀錄表在卷
    可稽，且為被告所不爭執（見本院卷第228頁），其於受上
    開有期徒刑執行完畢後5年內，故意再犯本案有期徒刑以上
    之各罪，符合累犯之要件，本院審酌被告構成累犯之案由與
    本案所犯上開犯行之犯罪性質不同，且關於被告前開不能安
    全駕駛案件之刑罰成效、本案再犯原因、犯罪之主觀惡性及
    其反社會性與前案關聯等情況，卷內尚無相關證據資料可佐
    ，是本院裁量結果，認本案應無庸對被告依刑法第47條第1
    項規定加重其刑。惟為充分評價被告之品行，本院仍應於後
    述量刑時一併衡酌被告之前科、素行，併予敘明。
　㈥本院以行為人之責任為基礎，審酌現今詐騙案件屢屢發生，
    且其等所使用之手法日益翻新，政府及相關單位花費大量人
    力、物力加以追查及宣導以防止其發生，然卻仍有民眾因被
    騙受損，致畢生積蓄因此化為烏有，此業經大眾傳播媒體多
    次報導，詎被告竟出於不確定故意，提供本案帳戶並提領匯
    入本案帳戶內之贓款，實現財產犯罪者遂行詐欺取財之目的
    ，同時使犯罪者得以隱匿真實身分，增加查緝罪犯之困難，
    助長犯罪氣焰，危害社會治安，所為實有不該，復於犯罪後
    飾詞否認犯行，且未與各該告訴人、被害人達成和解，未賠
    償其等所受損害，於犯罪後態度部分，尚無從為對其有利之
    考量，兼衡被告於本案犯行前5年內有因不能安全駕駛案件
    經法院論罪科刑並執行完畢之紀錄，素行非佳，暨其犯罪之
    動機、目的、手法、參與程度、被告自述之教育程度、工作
    、經濟狀況、身體狀況（見本院卷第229頁）及檢察官對量
    刑之意見（同上卷頁）等一切情狀，分別量處如附表主文欄
    所示之刑，並就罰金部分，分別諭知罰金易服勞役之折算標
    準。又審酌被告3次犯行時間均集中於109年8月間，犯罪過
    程相似，罪責內涵之同質性甚高，為免以實質累加方式定應
    執行刑，處罰之刑度顯將超過其行為之不法內涵，爰就被告
    所涉之3罪定其應執行刑如主文所示，並諭知罰金易服勞役
    之折算標準。
四、沒收
    被告否認有因本案行為而取得任何報酬（見本院卷第201頁
    ），且卷內查無證據足認被告曾獲得任何詐欺犯罪所得，或
    取得各該告訴人、被害人之遭詐騙款項，自無從依洗錢防制
    法第18條第1項或刑法第38條之1第1項前段規定對被告宣告
    沒收。
據上論斷，依刑事訴訟法第299條第1項前段，判決如主文。
本案經檢察官林冠瑢提起公訴，檢察官何克昌到庭執行職務。
中　　華　　民　　國　　111 　年　　7 　　月　　8 　　日
                  刑事第二庭  審判長法  官  莊鎮遠
                                    法  官  陳茂亭
                                    法  官  曾思薇
以上正本證明與原本無異。
如不服本判決應於收受判決後20日內向本院提出上訴書狀，並應
敘述具體理由；其未敘述上訴理由者，應於上訴期間屆滿後20日
內向本院補提理由書（均須按他造當事人之人數附繕本）「切勿
逕送上級法院」。
中　　華　　民　　國　　111 　年　　7 　　月　　8 　　日
                                    書記官  盧建琳 
附表
編號 被害人 詐騙經過 提領時間、地點及金額 主文 1 謝秀春 （提出告訴） 「張智傑」於109年8月13日19時48分許，撥打電話予謝秀春，佯稱係其姪子謝定霖，並向謝秀春借款，致謝秀春陷於錯誤，於109年8月18日時12時7分許匯款48萬元至張耀仁所申辦之本案帳戶。   ⑴於109年8月18日14時16分許，在新北市○○區鎮○街00號「樹林鎮前街郵局」臨櫃提領36萬元。 ⑵於同日14時21分許，在新北市○○區鎮○街00號「樹林鎮前街郵局」旁ATM提領6萬元。 ⑶於同日14時22分許，在上開⑵之ATM提領6萬元。 張耀仁共同犯洗錢防制法第十四條第一項之洗錢罪，處有期徒刑拾月，併科罰金新臺幣伍萬元，罰金如易服勞役，以新臺幣壹仟元折算壹日。 2 吳連宗 （提出告訴） 「張智傑」於109年8月20日11時52分許，以通訊軟體LINE聯繫吳連宗，佯稱係其姪女洪資嵐，並委託吳連宗代為匯款，致吳連宗陷於錯誤，於同日12時30分許匯款10萬元至張耀仁所申辦之本案帳戶。 於109年8月20日13時10分許，在新北市○○區○○街0段000號「樹林郵局」臨櫃提領10萬元。 張耀仁共同犯洗錢防制法第十四條第一項之洗錢罪，處有期徒刑柒月，併科罰金新臺幣貳萬元，罰金如易服勞役，以新臺幣壹仟元折算壹日。 3 黃美華  「張智傑」於109年8月19日21時25分許，撥打電話予黃美華，佯稱係其友人黃芬蘭，並向黃美華借款，致黃美華陷於錯誤，於109年8月20日12時41分許匯款10萬元至張耀仁所申辦之本案帳戶。 ⑴於109年8月20日14時30分許，在新北市○○區鎮○街00號「樹林鎮前街郵局」旁ATM提領6萬元。 ⑵於同日14時31分許，在上開⑴之ATM提領4萬元。 張耀仁共同犯洗錢防制法第十四條第一項之洗錢罪，處有期徒刑柒月，併科罰金新臺幣貳萬元，罰金如易服勞役，以新臺幣壹仟元折算壹日。 
附錄本案論罪科刑法條：
刑法第339條
意圖為自己或第三人不法之所有，以詐術使人將本人或第三人之
物交付者，處五年以下有期徒刑、拘役或科或併科五十萬元以下
罰金。
以前項方法得財產上不法之利益或使第三人得之者，亦同。
前二項之未遂犯罰之。
洗錢防制法第2條
本法所稱洗錢，指下列行為：
一、意圖掩飾或隱匿特定犯罪所得來源，或使他人逃避刑事追訴
    ，而移轉或變更特定犯罪所得。
二、掩飾或隱匿特定犯罪所得之本質、來源、去向、所在、所有
    權、處分權或其他權益者。
三、收受、持有或使用他人之特定犯罪所得。
洗錢防制法第14條
有第二條各款所列洗錢行為者，處七年以下有期徒刑，併科新臺
幣五百萬元以下罰金。
前項之未遂犯罰之。
前二項情形，不得科以超過其特定犯罪所定最重本刑之刑。